臺灣桃園地方法院刑事判決　　　　　　　　　　　　九十一年度訴字第一二三一號
　　公訴人　臺灣桃園地方法院檢察署檢察官
　　被　告　甲○○○○　ＫＩＡ.
　　　　　　　　印尼國
右列被告因偽造文書等案件，經檢察官提起公訴（九十一年度偵字第一五五０四號）
，本院判決如左：
    主  文
甲○○○○　ＫＩＡＮＧ　ＫＨＩＡＮＧ連續行使偽造私文書，足以生損害於公眾及
他人，處有期徒刑肆月，如易科罰金以參佰元折算壹日，民國九十年九月十五日、九
十一年八月二十二日之入、出境登記表上所偽造「ＤＪＵＮＧ  ＴＪＵＮＧ  ＴＪＨ
ＥＮ」之署押各壹枚及扣案之「ＤＪＵＮＧ  ＴＪＵＮＧ  ＴＪＨＥＮ」名義護照上
所換貼甲○○○○  ＫＩＡＮＧ  ＫＨＩＡＮＧ照片壹紙均沒收。
    事  實
一、甲○○○○　ＫＩＡＮＧ　ＫＨＩＡＮＧ為印尼國人，於民國（下同）九十年八
    月間為前往我國境內打工賺錢，即基於行使偽造私文書、行使變造護照、使公務
    員登載不實之概括犯意及未經許可入國、行使使我國公務員登載不實文書之犯意
    ，先在印尼國境內，以新台幣七萬元之代價，交付其本人照片乙紙予年籍不詳之
    成年人「ＡＮＴＯＮ」，由「ＡＮＴＯＮ」將甲○○○○　ＫＩＡＮＧ　ＫＨＩ
    ＡＮＧ上開照片乙紙換貼在ＤＪＵＮＧ  ＴＪＵＮＧ  ＴＪＨＥＮ印尼國護照乙
    本（護照號碼：ＡＣ９６７２１８號）之照片欄上而變造之（惟此變造護照部分
    行為，不適用我國刑法處罰），再由甲○○○○　ＫＩＡＮＧ　ＫＨＩＡＮＧ於
    同年月二十八日冒稱其係ＤＪＵＮＧ　ＴＪＵＮＧ　ＴＪＨＥＮ本人前往我國駐
    印尼國之「台北經濟貿易代表處」，並持上開變造護照乙本向我國駐印尼國之「
    台北經濟貿易代表處」承辦簽證公務之人員申請入境簽證，以為行使，致該承辦
    人員將上開變造護照事項登載於其職務上所掌之公文書上，並核發三十天期之「
    觀光入境簽證」予甲○○○○　ＫＩＡＮＧ　ＫＨＩＡＮＧ本人，均足以生損害
    於我國駐印尼國「台北經濟貿易代表處」對簽證管理之正確性及ＤＪＵＮＧ　Ｔ
    ＪＵＮＧ　ＴＪＨＥＮ本人。後「ＡＮＴＯＮ」即帶同甲○○○○　ＫＩＡＮＧ
   　ＫＨＩＡＮＧ前往馬來西亞國，再自馬來西亞國吉隆坡搭乘馬來西亞航空ＭＨ
    ０８６號班機，於同年九月十五日零時許到達我國高雄小港國際機場，甲○○○
    ○　ＫＩＡＮＧ　ＫＨＩＡＮＧ即偽造ＤＪＵＮＧ　ＴＪＵＮＧ　ＴＪＨＥＮ名
    義之署押乙枚，而偽造ＤＪＵＮＧ　ＴＪＵＮＧ　ＴＪＨＥＮ名義之「入境登記
    表」、「出境登記表」私文書各乙紙，再於通過我國海關查驗時，連同上開變造
    護照乙本及其上所登載不實之「觀光入境簽證」公文書，持以交付我國入出境管
    理局承辦證照查驗之公務人員，以為行使，並使該公務人員將上開不實事項登載
    於其職務上所掌之公文書上，而未經許可入境我國，均足以生損害於我國入出境
    管理局對入出境管理之正確性及ＤＪＵＮＧ　ＴＪＵＮＧ　ＴＪＨＥＮ本人。嗣
    甲○○○○　ＫＩＡＮＧ　ＫＨＩＡＮＧ在我國境內逾期居留從事打工，經警於
    九十一年八月二十二日查獲，並帶至桃園中正國際機場欲行解送出境時，甲○○
    ○○　ＫＩＡＮＧ　ＫＨＩＡＮＧ即於通過我國海關查驗時，將上開已偽造ＤＪ
    ＵＮＧ　ＴＪＵＮＧ　ＴＪＨＥＮ名義之「出境登記表」私文書乙紙，連同上開
    變造護照乙本，持以交付我國入出境管理局承辦證照查驗之公務人員，以為行使
    ，並使該公務人員將上開不實事項登載於其職務上所掌之公文書上，均足以生損
    害於我國入出境管理局對入出境管理之正確性及ＤＪＵＮＧ　ＴＪＵＮＧ　ＴＪ
    ＨＥＮ本人。嗣於甲○○○○　ＫＩＡＮＧ　ＫＨＩＡＮＧ通過出境查驗台時，
    始經查驗人員當場查獲上情，並扣得上開ＤＪＵＮＧ  ＴＪＵＮＧ  ＴＪＨＥＮ
    名義之變造護照乙本、偽造出境登記表乙紙及登機證乙紙。
二、案經內政部警政署航空警察局報請臺灣桃園地方法院檢察署檢察官偵查起訴。
    理  由
一、右揭事實業據被告甲○○○○　ＫＩＡＮＧ　ＫＨＩＡＮＧ迭次於警、偵訊中及
    本院審理時坦承不諱，復有扣案之上開ＤＪＵＮＧ　ＴＪＵＮＧ　ＴＪＨＥＮ名
    義之護照乙本、ＤＪＵＮＧ　ＴＪＵＮＧ　ＴＪＨＥＮ名義之出境登記表、登機
    證、旅客入出境記錄查詢、外僑入出境記錄查詢報表各乙紙及被告所有印尼國駕
    駛執照乙枚，在卷可稽，足堪認定。又扣案之上開ＤＪＵＮＧ　ＴＪＵＮＧ　Ｔ
    ＪＨＥＮ名義之護照乙本，經我國入出境管理局證照查驗隊鑑識之結果，上開護
    照之照片欄所貼被告照片乙紙係呈雙針孔之現象，顯係經拆解再行縫合乙情，此
    有該隊護照鑑識報告乙份可佐，亦堪認定。被告上開犯行已臻明確，應予依法論
    科。
二、核被告所為，係犯入出國及移民法第五十四條之未經許可入國罪、刑法第二百十
    六條、第二百十條之行使偽造私文書罪、第二百十六條、第二百十四條之行使使
    公務員登載不實文書罪（即被告行使上開登載不實之「觀光入境簽證」部分行為
    ）、第二百十六條、第二百十二條之行使變造護照罪及第二百十四條之使公務員
    登載不實文書罪（即被告使我國公務員登載上開不實入、出境事項部分行為，起
    訴書漏引被告此部分所犯之法條）。被告上開偽造「ＤＪＵＮＧ  ＴＪＵＮＧ
    ＴＪＨＥＮ」名義署押之行為，為其偽造ＤＪＵＮＧ  ＴＪＵＮＧ  ＴＪＨＥＮ
    名義入、出境登記表私文書之部分行為；被告偽造上開ＤＪＵＮＧ  ＴＪＵＮＧ
      ＴＪＨＥＮ名義入、出境登記表私文書之低度行為，復為其持以行使上開偽造
    入、出境登記表私文書之高度行為所吸收，均不另論擬。被告先後多次行使上開
    變造護照、行使上開偽造入、出境登記表私文書及使公務員登載不實之行為間，
    均時間緊接，所犯構成要件相同，顯均係基於概括犯意所為，均為連續犯，應依
    刑法第五十六條之規定，均論以一罪，並加重其刑。又被告所犯上開五罪間，復
    有方法、結果之牽連關係，為牽連犯，應依刑法第五十五條之規定，從一重之行
    使偽造私文書罪處斷。爰審酌被告明知其非「ＤＪＵＮＧ  ＴＪＵＮＧ  ＴＪＨ
    ＥＮ」其人，竟為前往我國境內工作，即先變造上開ＤＪＵＮＧ  ＴＪＵＮＧ
    ＴＪＨＥＮ名義護照乙本，再持向我國駐印尼國之「台北經濟貿易代表處」申請
    取得上開使公務員登載不實之「觀光入境簽證」，復連同其所偽造ＤＪＵＮＧ
    ＴＪＵＮＧ  ＴＪＨＥＮ名義之上開入、出境登記表私文書，持向我國入出境管
    理局以為行使，而未經許可入國，並使我國公務人員均將上開不實事項登載於其
    等職務上所掌之公文書上，不僅損及被害人ＤＪＵＮＧ  ＴＪＵＮＧ  ＴＪＨＥ
    Ｎ本人之權益，亦足以生損害於我國駐印尼國之「台北經濟貿易代表處」對入境
    簽證管理之正確性及我國入出境管理局對入出境管理之正確性及被告犯罪後態度
    等一切情狀，量處如主文所示之刑，並諭知易科罰金之折算標準，以資儆懲。
三、上開九十年九月十五日及九十一年八月二十二日入、出境登記表上「ＤＪＵＮＧ
      ＴＪＵＮＧ  ＴＪＨＥＮ」署押各乙枚，均係被告所偽造者，業據被告供承在
    卷，應依刑法第二百十九條之規定，均宣告沒收之；另扣案之上開ＤＪＵＮＧ
    ＴＪＵＮＧ  ＴＪＨＥＮ名義護照之照片欄上所換貼被告照片乙紙，則為被告所
    有供犯罪所用之物，業據被告供承在卷，應依刑法第三十八條第一項第二款之規
    定，宣告沒收之。
據上論斷，應依刑事訴訟法第二百九十九條第一項前段，入出國及移民法第五十四條
，刑法第十一條前段、第五十六條、第二百十條、第二百十二條、第二百十四條、第
二百十六條、第五十五條、第四十一條第一項前段、第二百十九條、第三十八條第一
項第二款，罰金罰鍰提高標準條例第一條前段、第二條，判決如主文。
本案經檢察官魏雯祈到庭執行職務。
中　　　華　　　民　　　國　　九十一　　年　　十　　月　　八　　日
                          臺灣桃園地方法院刑事第四庭
                              法　官　林 晏 鵬
右正本證明與原本無異。
如不服本判決，應於送達後十日內，向本院提出上訴狀。
附錄法條：入出國及移民法第五十四條、刑法第二百十條、第二百十二條、第二百十
四條、第二百十六條
